臺灣高等法院刑事裁定
111年度聲字第2162號
聲明異議人
即  受刑人  陳正明



上列聲明異議人即受刑人因檢察官聲請定其應執行案件，不服檢
察官執行指揮，聲明異議，本院裁定如下：
    主  文
聲明異議駁回。
    理  由
一、聲明異議人即受刑人陳正明（下稱受刑人）因犯竊盜、詐欺
    等案件，前經臺灣新北地方法院於民國111年5月5日以111年
    度聲字第1093號裁定應執行有期徒刑11年，後經本院於111
    年6月13日以111年度抗字第836號裁定駁回受刑人抗告確定
    ，受刑人於111年6月23日向本院提出「刑事聲請撤銷原判執
    行指揮書（甲）重新改判書狀」，向本院請求撤銷執行指揮
    書，探其真意，顯係對於上開更定其刑之確定裁定，不服檢
    察官之執行指揮，應屬對檢察官指揮執行之聲明異議，合先
    敘明。
二、聲明異議意旨略以：地方法院不得恣意以自由心證來裁判，
    所定刑期過重，可適用刑法第57條、第59條減輕其刑，定6
    月以上10年以下刑期，且罰金可抵押刑期云云。
三、按受刑人或其法定代理人或配偶以檢察官執行之指揮為不當
    者，得向諭知該裁判之法院聲明異議，刑事訴訟法第484條
    雖定有明文，惟該條所稱「諭知該裁判之法院」，係指對被
    告之有罪判決，於主文內實際宣示其主刑、從刑之裁判而言
    。又對於已判決確定之各罪所處徒刑定其應執行刑之裁定確
    定後，該定應執行刑之確定裁定，與科刑之確定判決具有同
    等之效力，是以受刑人如係對於檢察官就數罪併罰所定應執
    行刑裁定之指揮執行聲明異議者，應向為該具體宣示應執行
    刑之確定裁判之法院為之，倘其係向其他無管轄權之法院聲
    明異議者，即非適法（最高法院110年度台抗字第812號裁定
    意旨參照）。次按對檢察官之執行指揮不當者，始得向諭知
    該裁判之法院聲明異議，觀諸刑事訴訟法第484條規定甚明
    ，易言之，倘檢察官尚未就執行裁判有所指揮（製作指揮書
    ），尚無對之聲明異議之餘地（最高法院102年度台抗字第5
    49號裁定意旨參照）。　　
四、經查：受刑人因犯竊盜、詐欺等數罪，經臺灣新北地方法院
    以111年度聲字第1093號裁定應執行有期徒刑11年，嗣受刑
    人不服，提起抗告，經本院於111年度抗字第836號裁定抗告
    駁回確定在案，有上開刑事裁定書、本院被告前案紀錄表在
    卷可稽。又受刑人上開案件確定後，臺灣嘉義地方檢察署檢
    察官於111年7月25日註銷同署109年執助三字第453、451、5
    06、546、545、551、620、629、630、642號、109年執三字
    第3712號、109年執助三字第662、690、688、689、705、72
    5、753、772號、110年執助三字第36、127、239、256、285
    、368、317、641號指揮書，換發為同署檢察官111年執更助
    三字第126號執行指揮書（甲），並依改定後之執行指揮書
    執行，有臺灣新北地方檢察署111年度執更字第1797號執行
    卷宗所附本院111年7月18日院彥刑和111聲2162字第1119003
    185號函上書記官所載處理情形、上開指揮書附卷可稽。而
    如前述，受刑人係針對臺灣新北地方法院111年度聲字第109
    3號更定其刑之確定裁定聲明不服檢察官之執行指揮，惟受
    刑人於111年6月23日提出本件聲明異議時，臺灣新北地方檢
    察署檢察官官尚未依據該確定裁定換發執行指揮書，亦即尚
    未就該執行裁判有所指揮，無對之聲明異議之餘地。縱認受
    刑人係對檢察官換發執行指揮書後之執行指揮提出異議，亦
    應向為該定應執行刑裁判之臺灣新北地方法院為之，惟受刑
    人誤向無管轄權之本院對檢察官之執行指揮聲明異議，亦非
    適法，應予駁回。
五、另聲明異議意旨所主張未予適用刑法第57條、第59條減刑云
    云，乃係對於法院所為判決之量刑聲明不服，而受刑人上開
    案件業已確定，具有實質之確定力，非經非常上訴或其他適
    法程序予以撤銷或變更，不得再行爭執，檢察官依法據以執
    行，亦難認檢察官執行之指揮為違法或其執行方法不當。是
    依受刑人前揭所指，既非聲明異議程序可得主張，受刑人循
    聲明異議程序救濟實難謂適法，併此敘明。　　
六、據上論斷，依刑事訴訟法第486條，裁定如主文。
中　　華　　民　　國　　111 　年　　10　　月　　11　　日
            　　　刑事第十八庭  審判長法　官  何俏美
                                      法　官  黃紹紘
                                      法　官  陳海寧
以上正本證明與原本無異。
不得抗告。
                                      書記官  謝文傑
中　　華　　民　　國　　111 　年　　10　　月　　11　　日